# 请教陈版判断是否达成控制纳入合并范围问题

提问人：chenrushuai 时间：2020-01-18 14:53:06
基本情况：AA公司属于EE集团下属控股子公司，且属于同一行业，AA公司持有DD公司公司45.5%45.5%股权，股权，DD公司同样属于AA公公司与司与EE公司同一行业，且DD公司基本经营对EE集团存在重大依赖，现需判断AA公司虽未通过持股和表决权达成对DD公公司直接控制，但能否判断为在经营上实现控制纳入EE集团整体合并范围？DD公司基本情况如下：
一、对一、对DD公司持股情况
股东名称认缴情况实缴情况持股比例认缴额出资方式实缴额出资方式出资时间A公司（甲方）919.29货币 505 货币2011-2-1545.5%414.29货币2013-4-12B公司（乙方）606.12货币606.12货币2013-4-1230%C公司（丙方） 495 货币 495货币2012-1-2824.5%
二、章程约定表决方式
股东会议事方式和程序表决，按照本章程规定执行。股东会作出决议必须经代表二分之一以上表决权的股东审议通过。但决定有关董事、监事报酬的事项必须经过代表三分之二以上表决权的股东审议通过。股东会会议由股东按照实缴出资比例行使表决权。
三、章程约定董事会情况
公司设董事会，成员七人，甲方推荐 33 人人，乙方推荐 2 人，丙方推荐 2 人。董事会设董事长一人，由甲方在其推荐的董事中选择推荐，董事长为公司的法定代表人，董事会作出决议，必须经全体董事的三分之二以上通过。
四、章程约定其他高级管理人员情况
公司聘用的除总经理、副总经理（总经理由丙方推荐、副总由甲方推荐）以外的高级管理人员和技术经营骨干，由甲、乙、丙三方推荐，总经理择优聘用。
五、章程约定DD公司各股东责任
1.A公司
（ 1 ）办理为设立公司而向当地有关的主管部门申请批准、登记注册、领取营业执照等一切事宜。
（ 2 ）负责提供土地、厂房、水电、天然气等相关基础设施建设。
（ 3 ）协助公司在中国境内购置设备、材料、原料、办公用具等。
（ 4 ）负责负责以公司的名义销售公司产品。
（ 5 ）协助公司行政及后勤。
（ 6 ）协助公司招聘当地经营管理人员、技术人员、工人及所需其他人员。
（ 7 ）协助公司办理有关保险和根据政策申请税收减免等事宜。
2. B2. B公司公司
（ 1 ）协助公司在中国境内购置设备、材料、原料、办公用具等。
（ 2 ）协助协助销售公司产品
（ 3 ）协助协助公司经营管理
（ 4 ）协助公司招聘当地经营管理人员、技术人员、工人及所需其他人员。
（ 5 ）其他
3. C3. C公司公司
（ 1 ）负责对4.2米宽幅三层共挤多功能双向拉伸聚丙烯薄膜生产（含主线、大分切机各一台）及配套公用工程进行技术改造，并完成生产线及配套公用工程的搬迁及安装工程。
（ 2 ）负责协助公司的原辅材料采购质量标准的订立；
（（ 33 ）负责公司日常生产经营和技术支持，但技术支持相关费用由公司承担；
（ 4 ）协助公司进行产品的更新换代、承担公司提出的新产品研发任务、但相关费用由公司承担。
（ 5 ）协助收集国际产品市场信息
（ 6 ）其他
问题：该情况虽公司在表决权上未达成控制，但是否能基于下述基本情况判断为实现控制，纳入集团合并范围？基于以上因素考虑，AA公司占有最大表决权，同时在董事会 77 人中派出 33 人，并指派董事长，董事长为公司法定代表人，虽不能在表决权上形成绝对主导地位，但仍对被投资方的经营、融资等活动决策产生主要影响。同时，因DD公公司属于司属于AA公司及公司及EE集团同行业，AA公司作为EE集团公司控股子公司，主要负责被投资公司产品销售，能够主导对被投资方回报产生最重大影响的活动，并且DD公司较大比例的业务由EE集团给予，如集团EE不给予不给予DD公司业务，DD公司很公司很可能无法持续经营，即其经营对EE集团存在重大依赖。根据DD公司章程相关内容，CC股东主要提供技术支持，虽负责公司日常生产经营和技术支持，但技术支持相关费用由被投资公司承担，承担可变回报的风险相对较低。故项目组认为组认为AA公司公司/E/E集团公司在经营上实现了对DD公司的控制，拟将其纳入AA公司及公司及EE集团的合并范围，是否可行？

回答人：chenyiwei
你的理解可能有一定的合理性。但建议谨慎考虑以下问题：
1 、协议约定三方股东所负责的事项各有侧重，但对于各自负责的事项，是否仍需由D公司的股东会、股东会等通过决议后方可实施？还是各股东可以独立做出决定并实施？
2 、项目组认为A和E主导的相关活动对可变回报影响最大的判断，有哪些证据可以支持？建议谨慎考虑。
3 、虽然目前D的绝大部分业务来自E，但为何E提供给D的业务具有不可替代性？D的建立目的就是为E做配套？如果没有E提供的业务，则D能否依据市场原则获取其他非关联方的业务，并据此实现持续经营？